【裁判字號】    98,易,637
【裁判日期】    980818
【裁判案由】    傷害
【裁判全文】
臺灣屏東地方法院刑事判決               98年度易字第637號
公  訴  人  臺灣屏東地方法院檢察署檢察官
被      告  乙○○
            甲○○
上列被告因傷害案件，經檢察官提起公訴（97年度偵字第6054號
），本院裁定改依簡式審判程序審理，判決如下：
    主  文
乙○○犯共同傷害罪，累犯，處有期徒刑肆月，如易科罰金，以
新臺幣壹仟元折算壹日。
李鎮洲犯共同傷害罪，處有期徒刑貳月，如易科罰金，以新臺幣
壹仟元折算壹日。
    事  實
一、乙○○前於民國93年間因詐欺案件，經本院於94年4 月28日
    以94年度簡字第337 號判決判處有期徒刑4 月確定在案，復
    於94年12月13日易科罰金執行完畢。
二、乙○○、甲○○因友人與人在屏東縣長治鄉○○村○○路香
    揚加油站旁獵人音樂坊發生衝突遭毆，為圖報復，與陳乃維
    （另經本院以98年度訴字第163 號判決，現上訴中，此部移
    高雄高分院審理）及其他4 名姓名年籍不詳之成年男子，共
    同基於傷害之犯意聯絡，於97年9 月7 日凌晨4 時許，在上
    開加油站，見對方落單之謝冠宏人單力薄，乙○○、甲○○
    分別持木棍1 支、黑色玩具手槍1 支，在場助勢，推由陳乃
    維與其他4 名姓名年籍不詳之成年男子，分別持棍棒及酒瓶
    毆擊謝冠宏頭部，陳乃維並腳踹謝冠宏左腹部及手腳，致謝
    冠宏受有頭部外傷併腦震盪、頭皮撕裂傷、雙肘、雙手及雙
    膝多處挫擦傷，幸警方即時趕至制止，並當場在陳乃維身上
    查獲上開槍彈；嗣經警方循線查獲上情，並扣得上開李鎮洲
    所持有之黑色玩具手槍1 支。
三、案經屏東縣警察局屏東分局報請臺灣屏東地方法院檢察署檢
    察官偵查起訴。
    理  由
一、本件被告乙○○、李鎮洲犯係死刑、無期徒刑、最輕本刑為
    3 年以上有期徒刑以外之罪，其於本院準備程序中就前揭被
    訴事實為有罪之陳述，經告知簡式審判程序之旨，並聽取其
    與公訴人之意見後，本院認無不得或不宜改依簡式審判程序
    進行之處，爰依刑事訴訟法第273 條之1 第1 項、第284 條
    之1 ，裁定依簡式審判程序審理；又簡式審判程序之證據調
    查，依刑事訴訟法第273 條之2 規定，不受同法第159 條第
    1 項審判外陳述排除之限制，再被告對於卷內之各項證據，
    亦不爭執證據能力，故卷內所列之各項證據，自得作為證據
    ，合先敘明。
二、上揭事實，業據被告乙○○、甲○○於本院審理時坦承不諱
    ，核與證人謝冠宏、潘崇維、潘彥鵬、陳乃維於警詢、偵查
    中證述之情節相符，且有證人謝冠宏提出之國仁醫院97年9
    月15日診斷證明書、屏東縣政府警察局屏東分局扣押筆錄、
    扣押物品目錄表各1 份，及香楊加油站監視錄影翻拍照片、
    現場照片14張附卷可證；另有扣案之被告李鎮洲所持有之玩
    具手槍1 支在卷可憑。是被告2 人上開自白均與事實相符，
    應堪信實。至上開玩具手槍1 支查扣後，經送屏東縣政府警
    察局鑑定結果認並不具殺傷力，此有上開扣案物品清單、該
    局98年3 月14日氣體動力式槍枝（空氣槍）動能初篩報告表
    各1 份在卷可參，足徵扣案之被告李鎮洲所持之玩具手槍1
    支並不具有殺傷力，附此敘明。
三、按共同實施犯罪行為之人，在合同意思範圍以內，各自分擔
    犯罪行為之一部，相互利用他人之行為，以達其犯罪目的者
    ，即應對全部所發生之結果，共同負責，此有最高法院28年
    上字第3110號判例意旨可資參照。故共同正犯間，非僅就其
    自己實施之行為負其責任，並在犯意聯絡之範圍內，對於他
    共同正犯所實施之行為，亦應共同負責。經查，前揭時、地
    被告乙○○、甲○○因友人與他人發生衝突，旋即另案被告
    陳乃維及其他姓名年籍不詳之成年男子共同基於傷害之犯意
    聯絡，由其等分別持棍棒及酒瓶，前往香楊加油站內毆打謝
    冠宏，並在場吆喝助陣，其主觀上與另案被告陳乃維及其他
    姓名不詳男子就傷害之行為間，顯有犯意之聯絡及行為之分
    擔，其利用共犯行為為遂行自己傷害他人因果流程之一部，
    自不因未實際動手而有異。故本案被告2 人上開傷害犯行部
    分，事證明確，被告乙○○、甲○○上開犯行洵堪認定，應
    予以依法論科。
四、核被告乙○○、甲○○所為，係犯刑法第277 條第1 項之傷
    害罪。被告乙○○、甲○○與另案被告陳乃維及其他姓名年
    籍不詳之成年男子間，就上開傷害犯行，有犯意聯絡及行為
    分擔，應論以共同正犯。被告乙○○有事實欄所載論罪科刑
    執行之情形，此有臺灣屏東地方法院檢察署刑案資料查註紀
    錄表及臺灣高等法院被告前案紀錄表各1 份在卷可查，其受
    有期徒刑執行完畢後，5 年之內再犯有期徒刑以上刑之本罪
    ，為累犯，應依刑法第47條第1 項規定加重其刑。爰審酌被
    告乙○○為71年9 月5 日出生，教育程度為國小肄業；被告
    李鎮洲為77年2 月26日出生，教育程度為高中畢業，有警詢
    資料各1 份在卷可稽；其等不知奉公守法，竟僅因他人相邀
    即率然參與尋仇鬥毆，而以糾眾、持棍等方式遂行，並造成
    被害人謝冠宏受有頭部外傷合併腦震盪、頭皮撕裂傷、雙肘
    、雙手及雙膝多處挫擦傷等傷害，傷勢非輕，且案發後迄未
    對被害人賠償或道歉，未見悔意，惟兼念及被告李鎮洲素行
    尚可（見臺灣高等法院被告前案紀錄表）、被告乙○○、甲
    ○○犯後均坦承部分犯行、態度良好，及其等犯罪手段、動
    機等一切情狀，分別量處如主文所示之刑；又各審酌其等年
    齡、職業、收入、社會地位等節，並分別諭知易科罰金之折
    算標準如主文所示，以資儆懲。另被告乙○○供本件犯罪所
    用之木棍1 支，未據扣案，無證據證明現仍存在，為免將來
    執行困難，爰不予宣告沒收；而扣案之被告李鎮洲所持有之
    玩具手槍1 支，被告李鎮洲辯稱該玩具手槍並非其所有等語
    （見本院卷第29頁），本案又查無其他證據足資證明上開玩
    具手槍1 支確實為被告李鎮洲所有，爰不依法諭知沒收，附
    此敘明。
據上論斷，應依刑事訴訟法第273 條之1 第1 項、第299 條第1
項前段，刑法第277 條第1 項、第28條、第47條第1 項、第41條
第1 項前段，刑法施行法第1條之1，判決如主文。
本案經檢察官劉昀到庭執行職務。
中    華    民    國    98    年    8     月    18    日
                  刑事第一庭  法  官  許蓓雯
以上正本證明與原本無異。
如不服本判決應於收受判決後10日內向本院提出上訴書狀，並應
敘述具體理由；其未敘述上訴理由者，應於上訴期間屆滿後20日
內向本院補提理由書（均須按他造當事人之人數附繕本）「切勿
逕送上級法院」。
                              書記官  鄭美雀
中    華    民    國    98    年    8     月    18    日
本案論罪科刑法條：
中華民國刑法第277條第1項
傷害人之身體或健康者，處 3 年以下有期徒刑、拘役或 1 千元
以下罰金。


司法院資訊處製作；財團法人民間司法改革基金會備份。
